【裁判字號】    95,簡上,1106
【裁判日期】    951108
【裁判案由】    傷害
【裁判全文】
臺灣高雄地方法院刑事判決            95年度簡上字第1106號
上  訴  人
即  被  告  丁○○
            己○○
            甲○○
上一人      洪千琪律師
選任辯護人
上  訴  人
即  被  告  乙○○
            戊○○
            庚○○
上列上訴人因傷害案件，不服本院高雄簡易庭於中華民國95 年7
月24日95年度簡字第3795號第一審簡易判決（聲請簡易判決處刑
案號：臺灣高雄地方法院檢察署95年度調偵字第377 號），提起
上訴，上訴人於本院審理時為有罪之陳述，經本院裁定以簡式審
判程序審理，本院合議庭第二審判決如下
    主      文
上訴駁回。
丁○○、己○○、甲○○、乙○○、戊○○、庚○○，均緩刑貳
年。
    事實及理由
一、本件上訴人即被告丁○○、己○○、甲○○、乙○○、戊○○、庚○○所犯係死刑、無期徒刑、最輕本刑3 年以上有期
    徒刑以外之罪，其就被訴事實為有罪之陳述，經告知簡式審
    判程序之旨，並聽取公訴人及上訴人之意見後，本院合議庭
    依刑事訴訟法第273 條之1 第1 項規定，裁定改行簡式審判
    程序，合先敘明。再者，本案經本院審理結果，認第一審以
    上訴人均涉犯刑法第277 第1 項前段之罪，被告丁○○及己○○各判處有期徒刑4 月；被告甲○○、乙○○、戊○○及
    庚○○各判處有期徒刑3 月，並均諭知易科罰金之折算標準
    ，其認事、用法及量刑均無不當，應予維持，並引用第一審
    判決書記載之事實、證據及理由（如附件）。
二、上訴人提起上訴，其等上訴意旨略以：原審量刑顯然過重，
    為此提起本件上訴等語。
三、原審判決所認定被告等傷害之犯罪事實，業據渠等於本院審
    理時坦承不諱，核與告訴人丙○○、己○○、甲○○、乙○○、戊○○及庚○○之指訴情節相符，且有高雄榮民總醫院
    及高雄醫學大學附設中和紀念醫院診斷證明書等資料在卷可
    憑，本件事證明確，被告等傷害犯行均堪認定。
四、法官於有罪判決中，究應如何量處罪刑，為實體法賦予審理
    法官裁量之刑罰權事項，法官行使此項裁量權，自得依據個
    案情節，參諸刑法第57條所定各款犯罪情狀之規定，於該法
    定刑度範圍內，基於合義務性之裁量，量處被告罪刑。本院
    以為，量刑之裁量權，乃憲法所保障法官獨立審判之核心，
    法院行使此項裁量權，亦非得以任意或自由為之，仍應受一
    般法律原理原則之拘束，即仍須符合法律授權之目的、法律
    秩序之理念、國民法律感情及一般合法有效之慣例等規範，
    尤其應遵守比例原則及平等原則之意旨，否則即可能構成裁
    量濫用之違法（另參見最高法院民國86年度台上字第76 55
    號判決）。亦即如非有裁量逾越或裁量濫用之明顯違法情事
    ，自不得擅加指摘其違法或不當，即使上級法院對下級法院
    裁量權之審查，亦應同此標準，此不僅在保障法官不受任何
    制度外之不當干涉，更保障法官不受制度內的異質干涉，此
    方符憲法第80條所宣示獨立審判之真義。故此，原審依修正
    前（下同）刑法第28條、第277 條第1 項、第41條第1 項前
    段、修正前罰金罰鍰提高標準條例第1 條前段、第2 條之規
    定，並審酌被告丁○○、己○○等人因飲酒稍生糾紛，即主
    動尋釁，並持酒瓶、椅子等物毆傷被告甲○○、乙○○、戊○○、庚○○等人，被告甲○○、乙○○、戊○○、庚○○
    4 人因酒後口角亦分別持酒瓶、椅子等物，與被告己○○互
    毆，致被告己○○、甲○○、戊○○、庚○○、乙○○等人
    身體均受有傷害，並考量被告等均未曾有犯罪紀錄，有臺灣
    高等法院被告前案記錄表附卷可稽，素行尚稱良好，僅因酒
    後衝動致生糾紛等一切情狀，量處被告丁○○及己○○有期
    徒刑4 月；被告甲○○、乙○○、戊○○及庚○○有期徒刑
    3 月，其認事用法均無不當，量刑亦稱妥適，被告等仍執前
    詞指摘原審量刑不當，非有理由，應予以駁回。
五、另查，被告丁○○、己○○、甲○○、乙○○、戊○○及庚○○，均前未曾受有期徒刑以上刑之宣告，有臺灣高等法院
    被告前案紀錄表及臺灣高雄地方法院被告院內索引卡紀錄表
    各6 件在卷可稽，茲念其等均僅因一時失慮，致觸本件犯行
    ，嗣本件上訴後，被告等已互相達成和解，此有調解程序筆
    錄及撤回告訴狀1 紙在卷可憑（見本院卷第69-71 頁），本
    院認被告等經此起訴、審判程序，理當知所警惕，信無再犯
    之虞，認上開所宣告之刑均以暫不執行為適當。又刑法第74
    條有關緩刑之規定，業於94年1 月7 日修正公布，並於95年
    7 月1 日施行，惟犯罪在新法施行前，新法施行後，緩刑之
    宣告，應適用新法第74條之規定，有最高法院95年度第8 次
    刑庭會議決議可資參照，是本件有關緩刑之宣告，自應直接
    適用修正後之刑法第74條第1 項第2 款之規定，均宣告緩刑
    2 年，以啟自新。
據上論斷，應依刑事訴訟法455 條之1 第1 項、第3 項、第368
條、第373條、第273 條之1 第1項，刑法第74條第1項第1款，判
決如主文。
本案經檢察官劉慕珊到庭執行職務。
中    華    民    國    95    年    11    月    8     日
                    刑事第七庭
                          審判長法  官  李淑惠
                                法  官  蔡川富
                                法  官  張茹棻
以上正本證明與原本無異。
本判決不得上訴。
中    華    民    國    95    年    11    月    8     日
                                書記官  陳惠玲
附錄法條
刑法第277條
（普通傷害罪）
傷害人之身體或健康者，處3 年以下有期徒刑、拘役或1000元以
下罰金。
犯前項之罪因而致人於死者，處無期徒刑或7 年以上有期徒刑；
致重傷者，處3 年以上10年以下有期徒刑。


司法院資訊處製作；財團法人民間司法改革基金會備份。
